臺灣高等法院臺中分院刑事判決　　96年度重上更(二)字第20號
上　訴　人
即　被　告　丁○○
選任辯護人　黃幼蘭律師
選任辯護人　羅豐胤律師
選任辯護人　劉錦勳律師
上列上訴人因妨害公務案件，不服臺灣臺中地方法院中華民國九
十一年二月十八日第一審判決（民國九十年度訴字第一四八七號
，起訴案號：臺灣臺中地方法院檢察署民國九十年度偵字第一一
一七號），提起上訴判決後，經最高法院第二次發回更審，本院
判決如下：
      主  文
原判決撤銷。
丁○○共同損壞公務員職務上掌管之物品，處有期徒刑肆年貳月
。
    事  實
一、丁○○（原名為許正中，綽號許董）係景泰開發砂石股份有
    限公司經理，亦係大甲溪第三區聯管公司總經理，對於經濟
    部水利處第三河川局（以下簡稱第三河川局）人員多次取締
    景泰開發砂石股份有限公司 (下稱景泰公司 )在大甲溪河川
    區域內違規擅採砂石、堆置砂石、擅移水道，心生不滿，竟
    意圖報復第三河川局人員對該砂石業者執行取締之工作，於
    民國 (下同)八十九年十月十六日，與吳春生（ 綽號阿生、
    業經另案判處有期徒刑三年十月）、邱建廷共同謀議教訓報
    復行動，欲對依法執行職務之公務員施強暴，及損壞公務用
    品，吳春生旋於八十九年十月十七日晚間，聯絡邱建廷 (業
    經另案判處有期徒刑三年)糾集數人共同行動， 邱建廷即於
    翌日（即同年月十八日）凌晨零時許，以電話聯絡張智毓（
    業經另案判處有期徒刑三年）再糾集二、三人前往助陣，並
    約定於同日上午六時三十分許，在臺中縣東勢東關路「麥當
    勞」前集合，張智毓即依言以電話聯絡邀集陳登巡、彭于哲
    、何振福（彭于哲、何振福業經另案判處有期徒刑二年二月
    ，陳登巡判處有期徒刑一年九月）於上開約定之時、地會面
    。八十九年十月十八日上午八時許，張智毓、陳登巡、彭于
    哲、何振福、邱建廷及邱某所邀集不知情之黃文虎（綽號「
    阿波」業經臺灣臺中地方法院檢察署為不起訴處分）、吳春
    生、及由吳春生所邀集真實姓名年籍均不詳、均已年滿十八
    歲之男子四人（其中一人綽號為「媽達」），先在上址「麥
    當勞」前集合完畢，隨即由陳登巡駕駛車牌號碼Ｍ八－四二
    ０五號自用小客車，搭載張智毓、彭于哲及何振福三人，黃
    文虎駕駛車牌號碼不詳之紅色自用小客車，搭載邱建廷及吳
    春生；綽號「媽達」之成年男子與另三名姓名年籍不詳之男
    子，則乘坐車牌號碼不詳之藍色自用小客車，由張智毓負責
    在前指引，三部車輛一起向苗栗縣卓蘭鎮方向行駛，迨行至
    臺中縣和平鄉○○路經過同鄉自由村之烏石坑橋前空地，三
    部車輛均停車於該處，吳春生隨即指示，告知陳登巡及藍色
    自用小客車之司機，要將汽車之車牌拆卸，乃由陳登巡及藍
    色自用小客車之司機，將該二部車之四面車牌卸下，放置於
    黃文虎所駕駛之紅色自用小客車內，以免遭人指認發現。吳
    春生與邱建廷等人並告知其餘同行之人，待會要去打人，綽
    號「媽達」男子即自其所乘坐之小客車上，取出一支鐵棍交
    給何振福，其餘人則在現場隨手撿拾鐵棍及木棍。吳春生、
    邱建廷、張智毓、陳登巡、彭于哲、何振福、及真實姓名年
    籍均不詳、均已年滿十八歲之男子四人 (其中一人綽號為媽
    達)與丁○○，共同基於對依法執行職務之公務員施強暴 ，
    及損壞公務用品之犯意聯絡，出發在附近尋找第三河川局人
    員，該三部車隨後在臺中縣和平鄉烏石坑橋往同鄉雙崎村方
    向，即東崎路二段轉彎處停車，於同日上午九時四十五分許
    ，適有第三河川局規劃課約僱人員乙○○，駕駛該局車牌號
    碼ＮＶ－七五七一號廂型公務車，搭載該局工程員戊○○、
    己○○及雇員丙○○，路過該處，欲前往臺中縣和平鄉達觀
    村執行測量工作，邱建廷即以無線電對講機指示已卸下車牌
    之二部車輛前去攔堵，邱建廷該部車則向另一方向駕駛離開
    ，其餘二部車則沿同鄉○○路○段攔堵，第一次先由陳登巡
    駕駛之車輛攔截失敗，第二次則再由藍色自用小客車將該公
    務車攔下，陳登巡所駕駛之自用小客車再隨後趕上堵住，綽
    號「媽達」之男子持鐵棍及另二名姓名年籍不詳之男子，分
    持木棍及鐵棍走下藍色自用小客車，敲擊損壞該公務員職務
    上所掌管公務車之擋風玻璃及兩側車窗玻璃，「媽達」等人
    再將駕駛乙○○拉下車，分持球棍、鐵棍等物，毆打乙○○
    之頭部及雙臂，陳登巡所駕駛之自用小客車則走下彭于哲與
    何振福二人，彭于哲持其自烏石坑橋撿拾來之鐵棍毆打乙○
    ○，何振福則持「媽達」所交付之鐵棍，敲打損壞公務員職
    務上所掌管之公務車之車身並打破玻璃，另有一人則持球棒
    毆打坐在公務車右前座上戊○○之手臂及右腳，致戊○○受
    有右肘、右大腿及小腿挫傷等傷害；乙○○則受有右橈骨骨
    折、左第二掌骨、第二近端指骨粉碎性骨折、頭部外傷、顱
    皮裂傷約六×零點二公分、左膝及右肩挫傷等傷害，眾人行
    兇後，再分搭原車往同鄉雙崎村方向逃逸，該三部自用小客
    車在同鄉白布帆橋上會合，並在附近砂石場道路之叉路上，
    將原車牌裝回，再往臺中縣東勢鎮方向逃逸，途中再將其犯
    罪所用之球棍、鐵棍等物丟棄（傷害及毀損部分，未據告訴
    及起訴）。
二、案經臺中縣警察局和平分局報請臺灣臺中地方法院檢察署檢
    察官偵查起訴。
      理  由
一、訊據被告丁○○，坦承曾在景泰開發砂石股份有限公司任職
    ，認識邱建廷及吳春生，然矢口否認犯上開罪行，辯稱：伊
    未曾在大安溪工作過，與第三河川局的人員並無仇怨，無犯
    案之動機，於案發前後並無與涉案之人員有通聯，案發時伊
    在台中，接獲助理通知有人被打後即指示助理將受傷之人送
    院，如有參與何以未阻止助理提供警方線索，伊使用之00
    00000000號行動電話與邱建廷使用之000000
    0000號行動電話於八十九年十月十六日、十八日、十九
    日有通聯係張志誠借用，邱建廷在案發後來向伊借錢，伊沒
    有借他錢，伊之前即已買賣砂石等事與邱建廷有所扞格，案
    發後伊之員工黃啟銘、張樟等將目睹之歹徒車號提供警方追
    查，邱建廷等人誤以為伊指示員工向警方密報而懷恨在心，
    在案發後向伊勒索金錢，無法得逞而誣指伊參與本案云云。
    惟查：上開犯罪事實，業據同案被告張智毓、邱建廷、陳
    登巡、彭于哲、何振福於原審另案審理時供述及邱建廷、張
    智毓於原審、本院上訴審時證述綦詳，核與證人即被害人乙
    ○○、戊○○、己○○、丙○○於原審證述相符，並有乙○
    ○與戊○○診斷證明書影本二紙、第三河川局公務車損壞照
    片影本六幀及第三河川局公務車受損部位修復憑證影本二張
    等在卷可稽，又共犯張智毓、邱建廷、陳登巡、彭于哲、何
    振福、吳春生因共犯本件犯行分別被判處上述徒刑，亦有台
    灣台中地方法院八十九年度訴字第三○九九、九十年訴字第
    六一二、本院九十一年度上訴字第一九二號、六○五號判決
    書在卷可參。景泰公司於八十九年二月、三月、六月、八
    月間分別於大甲溪河川區域內違規擅採砂石、堆置砂石、擅
    移水道被第三河川局取締並為經濟部處罰鍰，有經濟部水利
    署第三河川局九十五年四月三日水三管字第０９５５００３
    ２１２０號函送之被告任職內被取締處罰之資料在卷可稽，
    （見本院更一卷一第37頁以下）被告雖辯稱伊八十九年六月
    間即離開景泰公司，嗣並提出景泰公司出具之離職證明書 (
    載明被告任職日期自八十九年一月五日至六月三十一日) ，
    然與上開經濟部水利署第三河川局函送之八十九年八月七日
    取締紀錄上（見本院更一卷一第62頁），仍有被告許正中之
    簽名不符，自難採信。又本件犯罪行為之過程，係經過事
    先準備（即車輛調度、人員集合及車行途中之連絡方式等）
    與事先即知悉第三河川局人員之出勤動態等，顯見事前即有
    謀議計劃本件犯案，並非臨時起意，始符經驗法則及情理，
    証人邱建廷於偵查中証稱「綽號阿生是我的朋友，他為許正
    中（改名後為丁○○）做事情，許正中是砂石業者，許正中
    所叫的砂石車常被河川局取締，本來許正中叫我們解決，案
    發前一天晚上我與阿生研究的結果想用抗爭方式，後來才去
    找了三車的人，在去現場以前，許正中打我的還是阿生的手
    機，告訴我們要用教訓的方式才會有拔車牌及毆打河川局人
    員的行為。案發後二、三天，許正中還約我到台中市○○路
    與文心路的咖啡廳談如何善後，他有說給我們錢，給多少錢
    尚未講好，先付我五萬元，當時張智毓也在場，過了十幾天
    在大墩十一街的真鍋咖啡廳談，亦沒有結果，當時張智毓也
    在場，許正中也曾約我去位於北平路與大雅路的辦公室（在
    新學友旁邊，大樓有套房出租）談，許正中在大樓地下室有
    再付給我五萬元，當時張智毓在樓上辦公室。」（見90年度
    偵字第1117號偵查卷第61頁），依証人邱建廷上開所供被告
    許正中於本件行動之前，即與証人邱建廷、吳春生事前同謀
    本件以打人砸車，而為教訓報復解決上開之取締工作甚明。
    又按九十二年一月十四日修正通過之刑事訴訟法施行前（九
    十二年九月一日施行），已繫屬於各級法院之案件，其後之
    訴訟程序，應依修正刑事訴訟法終結之，但修正刑事訴訟法
    施行前已依法定程序進行之訴訟程序，其效力不受影響，刑
    事訴訟法施行法第七條之三定有明文。本件証人邱建廷於上
    開偵查中，雖未具結，然其於修正刑事訴訟法施行前而為陳
    述，依當時有效之刑事訴訟法，並無偵查中未具結無證據能
    力之規定。揆諸前開說明，証人邱建廷於刑事訴訟法修正前
    所為之陳述，並不因其未具結而無證據能力。上訴意旨，就
    此部分之爭執，容有誤會。（最高法院96年台上字第1011號
    判決參照）。復參以共犯邱建廷所使用之00000000
    00號行動電話，與被告丁○○所有之000000000
    0號行動電話，於八十九年十月十六日，有三通電話聯繫；
    同年月十八日（即案發當天）晚上十時五十一分十二秒復有
    一通；同年月十九日下午六時四十六分四十六秒再有一通，
    有被告行動電話之雙向通聯紀錄在卷可稽（見偵卷1117號第
    308、310頁），雖上開通聯紀錄並無從知悉其內容，惟被告
    與証人邱建廷本件教訓報復行動打人砸車之前後時間點，又
    有密切接續之聯絡，應足佐証証人邱建廷上開所供「被告許
    正中曾於本件打人砸車之前及案發後二、三天之內均有與証
    人邱建廷多所聯繫」屬實，益見証人邱建廷上開所供即非屬
    虛妄。又雖證人林樹法於本院上訴審審理時先證稱：被告丁
    ○○所有之行動電話放在台中市○○路十八號，有很多人會
    來，有時會用丁○○的行動電話等語，嗣證稱：丁○○所有
    之行動電話放在公司， 張志成 (誠之誤)常使用他的行動電
    話，張志成有拿被告的行動電話到外面打等語，自均無法証
    明證人張志誠剛好於上開三天之時間點係有借用被告許正中
    手機，且均係與証人邱建廷聯絡之情事，況證人張志誠於本
    院更一審審理時證稱：伊於八十八年到八十九年間任職河川
    駐　　衛警，平時發現有人盜採砂石，以自己的手機報警，
    有時手　機沒電或收訊不良的情形下，會去借別人的電話，
    忘記是否曾借用丁○○的電話或曾打給邱建廷等語，證人張
    志誠所証稱，更不足以証明張志誠或他人曾使有過被告之行
    動電話，自亦不足以證明上述通聯紀錄之通話係由他人所為
    ，尚不得憑此為被告有利之証明。證人邱建廷於本院上訴
    審審理時仍證稱：案發後被告丁○○有拿五萬元給伊，叫伊
    跑路，要伊承擔刑責，後來又打電話給伊約伊在台中市○○
    路與中港路的咖啡廳討論善後問題等語，另證人張智毓於本
    院上訴審審理時證稱：案發後邱建廷叫伊去丁○○那裡，去
    跟他（丁○○）要錢，因為邱與伊有參加毆打第三河川局的
    人員，是邱建廷找伊去打第三河川局的人員，事前沒有說何
    人叫他找伊， 當天是由一個叫阿生 (即吳春生)的人主導的
    ，…，與邱建廷去找丁○○二、三次，有時候只有邱建廷進
    去，因為丁○○說，只能邱建廷進去等語，設若丁○○未指
    示邱建廷等人前往教訓打人砸車，何以要付錢給邱建廷，又
    何以不讓張智毓在場與聞，在在顯示被告丁○○指示吳春生
    、邱建廷等糾眾前往教訓打人、砸車，而為教訓報復解決上
    開之取締工作至屬明確。上開証人邱建廷與張智毓上開陳述
    ，核與事証相符，具有可信之情況，復為證明被告之犯罪事
    實所必要，所為陳述，得為證據，並認確屬可信，堪予採信
    。至證人邱建廷於原審證述「他們拔車牌的事情，我有問阿
    生，他說是許董 (即被告丁○○)打電話過來， 許董跟阿生
    說可以動手，這是阿生說的」以及證人張智毓於本院上訴審
    審理時證稱「案發後才知道是丁○○找人去作的。」等語，
    係傳聞證據，此部分証言，爰不予採酌，惟此部分傳聞証言
    ，雖予摒除不採，並不影嚮本院所認定之上開証人邱建廷與
    張智毓所供之可信性，併為敘明。證人即同案共犯吳春生
    於原審及本院前審審理時雖均否認係被告丁○○所指示伊等
    動手云云，然證人吳春生原係被告之司機 (見被告之供述)
    ，且此攸關吳春生本身是否亦在現場指揮其餘之人動手（吳
    春生於原審另案九十年度訴字第三０四０號案件審理時，仍
    堅稱伊與邱建廷、黃文虎都不在現場，打人毀車的是另外二
    部車），涉犯妨害公務之罪行，參以本件其餘共犯吳春生、
    邱建廷等人與第三河川局人員間均素無怨隙，甚且經原審當
    庭質問證人吳春生，亦稱「不清楚（問：罰單是否為第三河
    川局開的？）」（見原審九十一年一月三十日審判筆錄）等
    詞，足徵證人即共犯吳春生、邱建廷等人當無為本件犯罪行
    為之動機，且本件犯罪行為之過程，係經過事先準備（即車
    輛調度、人員集合及車行途中之連絡方式等）與事先即知悉
    第三河川局人員之出勤動態等情，已如上述，衡情當亦非如
    證人吳春生於原審審理時所供稱：係伊一時臨時起意乙節，
    所可掩飾。尚難以證人吳春生於原審及本院上訴審所述遽為
    有利被告之認定。證人黃啟銘於警訊中陳述：幸盟公司請
    伊開怪手在大安溪河床挖砂石，伊看到對面水利局公務車後
    面跟著三、四台車子停下來．．．伊叫張先生過去看，他打
    電話向伊說有人受傷，伊便請他將受傷人員趕緊送醫，案發
    現場有看到一部尖兵車，車號為Ｍ八－四二０五號，伊希望
    早日找到嫌犯，洗脫伊沒有涉案的可能等語，則依證人黃啟
    銘上開陳述並未言及係被告指示伊將受傷之人送醫，且其供
    出車牌號碼亦顯示己身與犯案者無關，雖證人黃啟銘於嗣後
    於本院上訴審供稱「伊係向公司請示，公司經理叫我們將受
    傷人員送到醫院。」云云，惟揆之常情，証人得知有人受傷
    ，當場應即迅將受傷人員趕緊送醫，始符事理，豈有要再輾
    轉請示公司及被告方可為處置送醫之理，此部分証言，顯悖
    常理，為迴護被告事後翻異之詞，尚無足採，本院審酌證人
    黃啟銘警訊中陳述當時情況，核與事實相合，並無受強暴脅
    迫情事，且較無來自被告之壓力而故為迴護被告之機會，故
    證人於警詢中所為之陳述，應具有較可信之特別情況，且亦
    為證明犯罪事實存否所必要，其於警詢中之證言自得為證據
    ，而認堪予採信。足見邱建廷縱然懷恨提供警方線索者，其
    對象亦係證人黃啟銘而非被告丁○○，被告丁○○所辯，因
    邱建廷懷恨被告指示員工密報，而誣指丁○○涉案云云，要
    難採信，又邱建廷於警訊時即供稱被告係共犯，豈敢再向被
    告借錢，被告就其之前與邱建廷因買賣砂石有扞格及邱建廷
    曾向其勒索金錢亦未能舉證證明。另犯罪行為進行中，被告
    之行動電話與施暴者雖無通聯紀錄，惟被告丁○○與吳春生
    、邱建廷事前既已共同謀議本件以打人砸車行動，而為教訓
    報復解決上開之取締工作，縱被告丁○○於行動中，未再有
    何進一步之指示聯絡，亦不影嚮於被告丁○○事前共同謀議
    本件犯罪之成立，併為敘明。本件第三河川局規劃課約僱
    人員乙○○駕駛該局車牌號碼ＮＶ－七五七一號廂型公務車
    （該車二片車門上均標明有經濟部水利處第三河川局），搭
    載該局工程員戊○○、己○○及雇員丙○○，於事發當日係
    欲前住臺中縣和平鄉達觀村執行測量工作，業據渠等於原審
    中證述在卷，自係依法執行職務中無誤。綜上所述，本件事
    證明確，被告所辯顯係脫卸之詞，不足採信，其犯行應堪認
    定。
二、按以自己共同犯罪之意思，參與實施犯罪構成要件以外之行
    為，或以自己共同犯罪之意思，事先同謀，而由其中一部分
    人實施犯罪之行為者，均為共同正犯（司法院大法官會議解
    釋釋字第一０九號解釋意旨參照），又按共同正犯之意思聯
  　絡，原不以數人間直接發生者為限，即有間接之聯絡者，亦
    包括在內。（最高法院九十一年台上字第一一七三號判決參
　　照）另按刑法第一百三十八條條文規定中所謂「損壞」應係
　  指改變物質之形體而減損物之一部效用或價值之行為，而同
    條文中所謂「致令不堪用」則係指未變更物之形體，而消滅
    或減損物之全部或一部之效用或價值之行為而言（最高法院
    四十七年度臺上字第一二八０號判例意旨參照）。核被告丁
    ○○所為，係犯刑法第一百三十五條第一項之妨害公務執行
    罪及同法第一百三十八條之毀壞公務員職務上掌管之物品罪
    。起訴書認被告丁○○犯刑法第一百三十五條第一項、第一
    百三十八條、第二十九條第一項之罪，檢察官於論告時已更
    正為共同正犯，爰不變更起訴法條。被告以自己共同犯罪之
    意思，與邱建廷、吳春生事先共同謀議本件以打人砸車，而
    為教訓報復上開之取締工作，而由邱建廷、吳春生、張智毓
    、陳登巡、彭于哲、何振福、、「媽達」及另三名不詳姓名
    、均已滿十八歲之男子實行上開犯行，依上開見解，自屬均
    為共同正犯（刑法第二十八條條文將「實施」修正為「實行
　　」，僅陰謀及預備階段不成立共同正犯，並無礙於現行實務
　  處罰「共謀共同正犯」之論斷，本件被告並非陰謀或預備犯
    ，自應論以共同正犯，最高法院九十五年台上字第7323號判
　　決參照）。被告丁○○與同案被告吳春生、邱建廷等人對第
　  三河川局測量人員乙○○、戊○○、丙○○及己○○等四位
    公務員依法執行職務時，當場施強暴，係屬侵害單一之國家
    法益，僅成立單純一罪，又被告丁○○與同案被告吳春生、
    邱建廷等人共同基於單一之決意，以一施強暴之行為，同時
    同地傷害執行職務之公務員及損壞公務員職務上所掌管之物
    品，其所侵害之法益不同，為想像競合犯，應依刑法第五十
    五條之規定，從一重之毀壞公務員職務上掌管之物品罪處斷
    （修正後刑法第五十五條關於想像競合犯之規定，固增加但
    書：「但不得科以較輕罪名所定最輕本刑以下之刑」之規定
    ，惟此係屬科刑之限制，為法理之明文化，非屬法律之變更
    ，毋庸比較新舊法），原審認被告罪證明確予以論罪科刑，
    固非無見，惟查原審未於理由內敘明憑以認定被告因第三
    河川局人員多次取締河川砂石車始萌犯案動機之證據，另
    黃文虎業經檢察官為不起訴處分確定，原審認其為共犯，
    未及就刑法於95年7月1日修正公布施行前後之規定，加以比
    較適用（詳如後述），均有未洽，被告上訴否認犯罪雖無理
    由，然原審判決既有如上未當之處，應由本院將其撤銷改判
    ，爰審酌被告犯罪之動機僅係因遭公權力開單取締，藐視公
    權力，糾集多人分持鐵棍、球棍、木棍等物，傷害依法執行
    公務之公務員，毀壞公務用品，目無法紀，及被害人乙○○
    、戊○○等所受之傷害 (其中乙○○所受之傷害嚴重，癒後
    仍需長期復健，業經被害人乙○○於原審另案審理中陳明在
    卷）暨犯罪後迄未與被害人等達成民事和解等一切情狀，量
    處有期徒刑四年二月（雖本案公訴人對被告具體求處有期徒
    刑五年，然經審酌上開諸情及本案其他共犯所判處之刑度等
    情狀，認公訴人所為具體求刑尚屬過重）。又本案共犯吳春
    生、邱建廷、陳登巡等人持以犯罪之球棍、鐵棍等物，其中
    一支鐵棍係由綽號「媽達」之成年男子，自其所乘坐之小客
    車上取出，並交給共犯何振福，應係屬同案共犯綽號「媽達
    」之男子所有，且係供犯本案之罪用，然因該支鐵棍一支未
    據扣案，為免日後執行之困難，爰不予宣告沒收；至另未扣
    案之其他共犯等在現場隨手撿拾之鐵棍及木棍等物，均非屬
    被告等人所有，又非屬違禁物，與沒收之要件不符，爰亦均
    不予宣告沒收。
三、被告行為後，刑法第28條於94年2月2日修正公布，並於95
    年7 月1日施行，修正後刑法第28條規定：「 二人以上共同
    『實行』犯罪之行為者，皆為正犯。」，與修正前第28條規
    定：「二人以上共同『實施』犯罪之行為者，皆為正犯。」
    ，二者法律條文規定，形式有所變更，且修正後，剔除完全
    未參與犯罪相關行為之「實行」的「陰謀共同正犯」及「預
    備共同正犯」（即司法院31年9月9日院字第2404號），故有
    行為可罰性要件之實質變更，而有依刑法第2條第1項規定之
    法律變更之情事發生，經比較本件法律適用之結論均屬一致
　  ，即不論適用修正前、後刑法第28條之規定，本件被告均成
    立共同正犯，詳如上述，故依刑法第2條第1項前段之規定，
    應適用修正前刑法第28條之規定。刑法第三十三條第五款
　　有關罰金刑部分，在新法部分係規定為罰金：新臺幣一千元
　  以上，以百元計算之。而舊法時則係規定為罰金：一元以上
    。經比較修法前後之規定，應認修正前刑法第三十三條第五
    款之規定，對行為人有利。故依刑法第二條第一項前段規定
　　，本案關於法定刑罰金部分，自應適用行為時之法律即修正
　  前刑法第三十三條第五款規定決定其罰金部分之法定刑。
四、據上論斷，應依刑事訴訟法第三百六十九條第一項前段、第
    三百六十四條、第二百九十九條第一項前段、修正前刑法第
    二十八條、第一百三十五條第一項、第一百三十八條、第五
    十五條、修正前罰金罰鍰提高標準條例第一條前段，判決如
    主文。
本案經檢察官甲○○到庭執行職務。
中　　華　　民　　國 　　96　　年　 　12　　月  　4 　日
            刑事第二庭    審判長法　官  李  璋  鵬
                                法　官  胡  忠  文
                                法　官  蕭  錦  鍾
上列正本證明與原本無異。
如不服本判決應於收受本判決後10日內向本院提出上訴書狀，其
未敘述上訴理由者，並得於提起上訴後10日內向本院補提理由書
狀（均須按他造當事人之人數附繕本）「切勿逕送上級法院」。
                                書記官  蕭  訓  慧
中　　華　　民　　國 　　96　　年　 　12　　月  　4 　日
刑法第一百三十五條第一項
對於公務員依法執行職務時，施強暴脅迫者，處三年以下有期徒
刑、拘役或三百元以下罰金。
刑法第一百三十八條
毀棄、損壞或隱匿公務員職務上掌管或委託第三人掌管之文書、
圖畫、物品，或致令不堪用者，處五年以下有期徒刑。
